臺灣高雄地方法院交通事件裁定　　　　100年度交聲字第197號
原處分機關　高雄市政府交通局
代　表　人　王國材
異　議　人　林勇志
上列異議人即受處分人因違反道路交通管理處罰條例案件，對於
原處分機關即高雄市政府交通局中華民國99年12月29日所為處分
（高市交裁字第裁32-B00000000號）聲明異議，本院裁定如下：
    主  文
原處分撤銷。
林勇志汽車駕駛人，駕駛汽車經測試檢定酒精濃度超過規定標準
，處罰鍰新臺幣壹萬玖仟伍佰元，並吊扣其普通小型車駕駛執照
壹拾貳個月，且應接受道路交通安全講習。
    理  由
一、原處分意旨略以：異議人即受處分人林勇志於民國98年11月
    20日凌晨4 時51分許，駕駛車牌號碼1980-NV 號自用小客車
    ，車內搭載戴婉珊，途經高雄市○○路與忠孝二路交岔路口
    時，因不勝酒力，與馬懷平所駕駛之車牌號碼YP-3019 號自
    用小客車發生擦撞，因而致人受傷，經警到場處理，並測得
    異議人酒測值為每公升0.27毫克，而有「汽車駕駛人酒精濃
    度超過規定標準（每公升0.25至0.4 毫克）」之違規，原處
    分機關即依道路交通管理處罰條例第35條第1 項第1 款及第
    24條第1 項第2 款規定，裁處罰鍰新臺幣（下同）19,500元
    ，吊扣駕駛執照24個月，並應參加道路交通安全講習等語。
二、異議意旨略以：異議人雖有上開酒駕行為，但本件車禍時其
    正在停等紅燈，係馬懷平所駕駛之後方車未依規定保持安全
    車距，及酒後駕車，自後方撞擊其所駕駛之車輛，本院車禍
    原因並非其肇事，故應吊扣駕駛執照12個月，並非24個月，
    為此聲明異議等語。
三、按汽車駕駛人，駕駛汽車經測試檢定酒精濃度超過規定標準
    者，處1 萬5 千元以上6 萬元以下罰鍰，並當場移置保管該
    汽車及吊扣其駕駛執照1 年；因而肇事致人受傷者，並吊扣
    其駕駛執照2 年，道路交通管理處罰條例第35條第1 項第1
    款定有明文。
四、經查：
（一）異議人於98年11月20日凌晨4 時51分許，服用酒類後，駕
      駛車牌號碼19 80-NV號自用小客車，車內搭載戴婉珊，途
      經高雄市○○路與忠孝路交岔路口時，與馬懷平所駕駛之
      車牌號碼YP-3019 號自用小客車發生擦撞，經警到場處理
      ，並測得異議人酒測值為每公升0.27毫克之事實，為異議
      人所不否認（本院卷第2 頁聲明異議狀、第47頁），核與
      證人戴婉珊所述相符（本院卷第61頁至第62頁），且有道
      路交通事故現場圖、道路交通事故調查報告表（一）、（
      二）、談話紀錄表、酒精測定紀錄表、照片、高雄市政府
      警察局98年11月20日高市警交字第B00000000 號舉發違反
      道路交通管理事件通知單及高雄市政府交通局99年12月29
      日高市交裁字第裁32-B00000000號裁決書附卷可稽（本院
      卷第14頁至第18頁、第21頁至第24頁、第34頁、第36頁）
      ，故此部分事實堪信為真實。
（二）異議人雖於酒後駕車時發生車禍，惟道路交通事故之發生
      ，或因駕駛人酒後不能安全駕駛而肇事，或因其他用路人
      （含行人及駕駛人）未遵守道路交通安全規則而肇事，其
      肇事原因非一，縱使於肇事者未飲用酒精之情形下，交通
      事故亦經常發生，不能僅以有發生車禍事實之結果，即將
      肇事原因歸究於異議人，故仍應審酌異議人就車禍之發生
      是否有肇事原因。經查：證人戴婉珊於警詢時證稱：98年
      11月20日凌晨4 時51分許，其搭乘異議人所駕駛之上開車
      輛，行經高雄市○○路與忠孝二路交岔路口停等紅燈時，
      突然1 輛自用小客車自後方撞擊異議人所駕駛之車輛，其
      並未受傷等語明確（本院卷第61頁至第62頁），又觀之事
      故現場圖及照片（本院卷第14頁、第22頁至第24頁），異
      議人所駕駛之上開車輛撞擊後之位置距離停等線約1.6 公
      尺，其車輛係車尾保險桿受損，顯見其遭撞擊之點為車尾
      ，而馬懷平所駕駛之車輛撞擊後之位置係在異議人車輛之
      左後方，且馬懷平之車輛係車頭保險桿受損，足認係馬懷
      平之車輛自後方撞擊正在停等紅燈之異議人車輛，足認本
      件車禍之肇事原因係馬懷平未遵守交通規則駕駛車輛，而
      異議人並無肇事原因，則異議人並無因酒精濃度超過規定
      標準因而肇事致人受傷之情。故異議人前開所辯尚屬有據
      。
（三）另異議人有汽車駕駛人酒精濃度超過規定標準之行為，揆
      諸上揭規定及說明，自應依道路交通管理處罰條例第35條
      第1 項第1 款、第24條第1 項第2 款規定予以裁罰。
五、綜上，異議人僅有汽車駕駛人酒精濃度超過規定標準之違規
    事實，尚無從證明其有因而肇事致人受傷之情事，自不得以
    有汽車駕駛人酒精濃度超過規定標準因而肇事致人受傷之違
    規行為相繩，原處分機關認異議人有汽車駕駛人酒精濃度超
    過規定標準因而肇事致人受傷，而依道路交通管理處罰條例
    第35條第1 項第1 款、第24條第1 項第2 款規定，裁處異議
    人罰鍰19,500元，吊扣駕駛執照24個月，並應參加道路交通
    安全講習等語，尚有未合，異議人之異議為有理由，自應由
    本院撤銷原處分，而以異議人有違反道路交通管理處罰條例
    第35條第1 項第1 款、第24條第1 項第2 款規定，另行裁處
    如主文第2 項所示，以資適法。
據上論斷，應依道路交通事件處理辦法第19條前段，裁定如主文
。
中    華    民    國   100    年    4     月    6     日
                  交通法庭    法  官  王碧瑩
以上正本係照原本作成。
如不服本裁定應於送達後5日內向本院提出抗告狀。
中    華    民    國   100    年    4     月    6     日
                              書記官  吳智媚